【裁判字號】    98,訴,83
【裁判日期】    980227
【裁判案由】    違反毒品危害防制條例等
【裁判全文】
臺灣新竹地方法院刑事判決                98年度訴字第83號
公  訴  人  臺灣新竹地方法院檢察署檢察官
被      告  甲○○
                    現於臺灣新竹監獄另案執行中
上列被告因違反毒品危害防制條例等案件，經檢察官提起公訴（
97年度毒偵字第2034號、97年度偵字第6352號、第7119號），本
院依簡式審判程序判決如下：
    主  文
甲○○施用第一級毒品，累犯，處有期徒刑捌月；又竊盜，累犯
，處有期徒刑伍月；又攜帶兇器於夜間侵入住宅竊盜，累犯，處
有期徒刑柒月。應執行有期徒刑壹年伍月。
    事  實
一、甲○○於民國90年間，因施用毒品案件，經本院以90年度毒
    聲字第1056號裁定送觀察、勒戒後，認無繼續施用毒品傾向
    ，於90年8 月28日釋放出所，並由臺灣新竹地方法院檢察署
    署檢察官於同日以90年度毒偵字第219 號為不起訴處分確定
    。復因搶奪案件，經本院於91年11月15日以91年度訴字第66
    5 號刑事判決判處有期徒刑1 年6 月、緩刑5 年確定；嗣於
    緩刑期間，再因恐嚇取財及施用第一級毒品、第二級毒品案
    件，經本院於93年4 月30日以93年度訴字第91號刑事判決判
    處恐嚇取財部分有期徒刑10月、施用第一級毒品部分有期徒
    刑6 月、施用第二級毒品部分有期徒刑2 月，應執行有期徒
    刑1 年4 月確定，並因此遭撤銷上開緩刑，前揭搶奪案件1
    年6 月之刑期與恐嚇取財、施用第一級、第二級毒品案件之
    刑期接續執行，迄95年1 月25日縮短刑期假釋出監並付保護
    管束，嗣於前開假釋付保護管束期間，違反保護管束應遵守
    事項情節重大，再經本院撤銷假釋，甫於95年11月24日入監
    執行殘刑，於96年11月16日縮刑期滿執行完畢。
二、甲○○仍不知悔改，基於施用第1 級毒品海洛因之犯意，於
    97年9 月3 日晚上10時許，在新竹市○區○○里○ 鄰○○路
    77號，以針筒注射方式非法施用第一級毒品海洛因1 次。嗣
    於97年9 月4 日14時許，在新竹市○區○○路與成功路口，
    因通緝案為警逮捕，並經甲○○同意採集尿液送驗結果呈嗎
    啡陽性反應，始查悉上情。
三、甲○○基於意圖為自己不法之所有，於97年8 月16日12時許
    ，在新竹市○區○○路131 巷1 號公寓前，徒手竊取古興宏
    所管領價值約新臺幣（下同）15000 元之公寓不鏽鋼門1 扇
    ，得手後置於其兄周黃俊所有之車號FSA-973 號重型機車上
    運走，旋以1000元之價格變賣予不詳之資源回收商，嗣為警
    循監視錄影畫面查獲。
四、甲○○基於意圖為自己不法之所有，於97年8 月27日晚間，
    趁新竹市○區○○街28巷7 號1 樓大門未上鎖之際，侵入新
    竹市○區○○街28巷7 號住宅之頂樓曬衣間，並持其所有客
    觀上足供兇器使用之十字起子1 支，竊取許盛豪所有價值共
    約6000元之鋁門1 扇及鋁窗之鋁邊6 片，得手後旋以600 元
    之價格售予不詳之資源回收商，嗣經警於97年8 月28日21時
    許前往現場勘查，在現場遺留之美工刀包裝盒上採獲指紋，
    經送鑑驗比對與甲○○左環指指紋相符，而查知上情。
五、案經新竹縣政府警察局竹東分局報告臺灣新竹地方法院檢察
    署檢察官偵查起訴。
    理  由
一、本件被告甲○○所犯施用第一級、竊盜、加重竊盜等罪，並
    非死刑、無期徒刑、最輕本刑為3 年以上有期徒刑之罪，或
    高等法院管轄第一審之案件，被告於本院準備程序進行中，
    就被訴事實為有罪之陳述，經本院合議庭認合於刑事訴訟法
    第273 條之1 第1 項之規定，裁定進行簡式審判程序，合先
    敘明。
二、上揭犯罪事實，業經被告於本院準備程序及審理時均坦承不
    諱，核與被害人許盛豪、古興宏於警詢中指述大致相符，此
    外，有監視錄影翻拍照片1 張、台灣尖端先進生技醫藥股份
    有限公司濫用藥物檢驗報告、尿液送驗受檢人真實姓名代號
    對照表暨送驗登記簿影本、內政部警政署刑事警察局鑑驗書
    影本、刑事案件證物採驗紀錄表影本、勘查報告等在卷可稽
    。被告任意性自白有與之相符之上開證據佐證，應堪採信。
三、核被告所為，係犯毒品危害防制條例第10條第1 項之施用第
    一級毒品罪、刑法第320 條第1 項竊盜罪、第321 條第1 項
    第1 、3 款之加重竊盜罪。其持有第一級毒品海洛因之低度
    行為，為施用第一級毒品海洛因之高度行為所吸收，不另論
    罪。而被告所犯之施用第一級毒品罪、竊盜罪、加重竊盜罪
    ，犯意各別、行為互殊，且犯罪構成要件不同，應予分論併
    罰。被告有事實欄一所載之前案記錄，並於96年11月16日縮
    行期滿執行完畢等情，有臺灣高等法院被告前案紀錄表附卷
    可佐，被告前受有期徒刑之執行完畢後，其於5 年以內故意
    再犯本件有期徒刑以上之3 罪，皆為累犯，應依刑法第47條
    第1 項之規定，均加重其刑。爰審酌被告無視法令之禁止，
    前已因多次施用毒品案件，經法院裁定觀察勒戒後，竟仍再
    度施用足以導致精神障礙及生命危險之成癮性毒品，顯無悔
    改之意，及被告正值壯年切不思以正當管道獲取財務，竊取
    他人財物對被害人財產造成之損失、犯罪手段、動機、情節
    ，及犯後坦承犯行等一切情狀，分別量處如主文所示之刑，
    並定應執行刑。至被告所有供遂行犯罪事實欄四之加重竊盜
    犯行所用之十字起子1 把，已丟棄，業據被告供述明確，爰
    不宣告沒收。
四、據上論斷，應依刑事訴訟法第273 條之1 第1 項、第299 條
    第1 項前段，毒品危害防制條例第10條第1 項、刑法第11條
    、第320 條第1 項、第321 條第1 項第1 款、3 款、第47條
    第1 項、第51條第5 款，判決如主文。
本案經檢察官黃秋婷到庭執行職務。
中    華    民    國    98    年    2     月    27    日
                  刑事第二庭  法  官  李毓華
以上正本證明與原本無異。
如不服本判決應於收受本判決後10日內向本院提出上訴書狀，上
訴書狀應敘述具體理由。上訴書狀未敘述上訴理由者，應於上訴
期間屆滿後20日內補提理由書狀於本院 (均須按他造當事人之人
數附繕本 )「切勿逕送上級法院」。
中    華    民    國    98    年    2     月    27    日
                              書記官   陳美利
附錄本案論罪科刑法條：
毒品危害防制條例第10條
施用第一級毒品者，處6月以上5年以下有期徒刑。
施用第二級毒品者，處3年以下有期徒刑。
中華民國刑法第320條
意圖為自己或第三人不法之所有，而竊取他人之動產者，為竊盜
罪，處5 年以下有期徒刑、拘役或5 百元以下罰金。
意圖為自己或第三人不法之利益，而竊佔他人之不動產者，依前
項之規定處斷。
前二項之未遂犯罰之。
中華民國刑法第321條
犯竊盜罪而有左列情形之一者，處6 月以上、5 年以下有期徒刑
：
一、於夜間侵入住宅或有人居住之建築物、船艦或隱匿其內而犯
    之者。
二、毀越門扇、牆垣或其他安全設備而犯之者。
三、攜帶兇器而犯之者。
四、結夥三人以上而犯之者。
五、乘火災、水災或其他災害之際而犯之者。
六、在車站或埠頭而犯之者。
前項之未遂犯罰之。


司法院資訊處製作；財團法人民間司法改革基金會備份。
